## **DEVELOPER FULL STACK**

# Jonel Anderson Sacramento Daza



## **CONTACTO:**

+51 940726794 Jonel24sacramento@gmail.com Perú – Huánuco – Leoncio Prado

#### **PERFIL:**

Soy desarrollador de aplicaciones web, tengo más de 3 años de experiencia. Mis conocimientos actuales son .net, angular, react, vue, figma, laravel, node, sqlserver, mongo, mysql, postgresql.

Me encanta estar en constante aprendizaje, temas sobre clean code, TDD, patrones e inglés son habilidades que estoy desarrollando.

## **HABILIDADES:**

#### **Técnicas:**

- .Net C#
- Java, JavaScript, TypeScript, php, Phyton
- CSS, HTML, Angular, React, Vue
- SQL Server, MySQL, Postgress, MongoDB
- Postman, Selenium, Jmeter, sonarqube
- Scrum, Lean, Kanban
- Jira, Git, BitBucket
- AWS, Azure, Jenkins, Docker

## **Personales:**

Liderazgo, proactividad, trabajo en equipo, responsabilidad, puntualidad.









## FORMACIÓN ACADÉMICA

UNIVERSIDAD NACIONAL AGRARIA DE LA SELVA | 2017 - 2023 EGRESADO DE ING. EN INFORMÁTICA Y SISTEMAS

## **EXPERIENCIA PROFESIONAL**

## Tech Solution Perú | 02/2021 - 12/2022

Desarrollador Full Stack

• Desarrollador Front y backend, en Angular y .net core, TypeScript, implementando TDD, BDD, manejando SQLServer y Aseguramiento de la calidad.

## Solxonis | 01/2023 - 05/2023

Desarrollador FullStack

 Desarrollador software para la gestión de ganadería. Front y backend, en Angular y .net core, TypeScript, implementando TDD, BDD, manejando SQLServer y Aseguramiento de la calidad.

## **Inversiones y Negocios Callupe | 06/2023 - 12/2023**Desarrollador FullStack

• Desarrollador software para la gestión de recursos humanos. Front y backend, en Angular y .net core, TypeScript, implementando TDD, BDD, manejando SQLServer y Aseguramiento de la calidad.

## **CERTIFICACIONES**

Udemy: Automatización de APIS, Postman, Selenium, sonarqube, Jmeter, Jira, GIT, Bitbucket. SQL, C#, Phyton, Javascript, php, Azure.

## **IDIOMAS**

Inglés básico.